【裁判字號】    90,上訴,2590
【裁判日期】    900824
【裁判案由】    搶奪
【裁判全文】
臺灣高等法院刑事判決                            九十年度上訴字第二五九號
    上  訴  人
    即  被  告  甲○○
右上訴人因搶奪案件，不服臺灣板橋地方法院九十年度訴字第八三０號，中華民國九
十年六月二十六日第一審判決（起訴案號：臺灣板橋地方法院檢察署九十年度偵字第
七二三六號），提起上訴，本院判決如左：
    主  文
上訴駁回。
    事  實
一、甲○○於民國八十六年間曾犯賭博罪，經台灣板橋地方法院以八十七年二月二十
    五日八十七年度易字第六一三號判決判處罰金二千元，如易服勞役以三百元折算
    一日確定，甫於八十七年五月十九日繳納罰金執行完畢（不構成累犯）。猶不知
    警惕，於九十年三月九日凌晨一時十分許，駕駛營業小客車停在臺北縣三重市○
    ○路四五號前，見附近有女子乙○○酒醉蹲在地上，手持行動電話一具（廠牌：
    ＫＯＮＩＡ，款式：八二五０型，機身序號：0000000000000 00）低頭與人通話
    ，並不時啜泣，認有機可乘，竟意圖為自己不法之所有，趁乙○○不及防備之際
    ，徒手搶奪蔡女手持之上開行動電話一具，得手後隨即駕車離去。甲○○並於同
    日上午十一時許以新台幣（下同）七千元之價格，將上開行動電話販售予不知情
    友人林永明。嗣經乙○○報案，經警依上開行動電話機身序號調閱過濾各行動電
    話通訊業者之相關通聯紀錄，查知係林永明使用該行動電話後，循線查悉上情。
二、案經臺北市政府警察局移送臺灣板橋地方法院檢察署檢察官偵查起訴。
    理  由
壹、認定事實所憑之證據及理由
一、被害人乙○○於警訊及檢察官訊問、原審審理時迭次指訴於上揭時、地，於不及
    防備之際，被人搶奪上開行動電話一具等情綦詳（見偵查卷第六、七頁、第十七
    頁背面、原審卷第十五、十六頁）。
二、上訴人即被告甲○○於九十年三月九日上午十一時許以七千元之價格，將上開行
    動電話出售與不知情之林永明等情，業據證人林永明於警訊及檢察官訊問時指證
    明確（見偵查卷第八頁、第十七頁背面），並提出上開行動電話由被害人領回，
    有被害人出具之贓物認領保管單一紙在卷可稽（見偵查卷第十二頁）。
三、被告於警訊及偵、審中均承認於上揭時、地取得上開行動電話後，以七千元之價
    格出售與證人林永明。
貳、本院對於被告辯解之判斷
一、訊據被告否認搶奪被害人所有上開行動電話，並辯稱：伊係好意上前詢問被害人
    哭泣原因，並是否需要護送回家，為被害人所拒，伊乃前往便利商店購買香煙，
    離開便利商店後再度詢問被害人，仍為被害人所拒，伊即要開車離去。伊於離被
    害人不遠處，發現地上有一支行動電話，乃隨手拾起，持以變賣。被害人雖指訴
    行動電話被搶，惟被害人既有酒醉，神智不甚清楚，所指情節即有錯誤可能。再
    若有其事，被害人豈會不大聲呼喊，應會驚動路人，伊如何脫身，故伊係侵占遺
    失物，並非搶奪等語。
二、然查，被害人雖自承事發當時有飲酒，然其既尚能與友人通話，且於警訊、檢察
    官訊問及原審審理時指訴就被告於進入便利商店前後，二次要拉其上被告所駕之
    營業小客車情節（見偵查卷第六、七頁、第十七背面、原審卷第十五、十六頁）
    ，核與被告所供相符，被害人就此細節既能明確指陳，應無神智不清情形。再被
    害人與被告素不相識，且除指訴被搶奪之外，並未指明被告即為行搶之人，信無
    誣指被告可能，亦無虛指被搶情節必要，被害人之指訴應屬合理可信。又猝遭搶
    奪，各人反應不同，並非即會大聲呼喊，不能以被害人未大聲呼救，即認為並無
    其事。
三、次查，苟係他人行搶，既已得手，衡情實無在未有他人呼喊追捕之急迫情形下，
    隨即就地將搶得之行動電話丟棄，致即時為被告撿得之理。被告所辯係在附近拾
    得一節，反於事理，難以採信。
四、又查，上開行動電話既係被搶之物，被告於搶奪發生時在場，並取得被搶之物，
    除係被告行搶之外，信無其他合理解釋。是以被告所辯，乃卸責之詞，不足採信
    。
、論罪科刑之理由及對原判決之審查
一、核被告所為，係犯刑法第三百二十五條第一項之搶奪罪。
二、原審以被告罪證明確，援引刑法第三百二十五條第一項、第四十一條第一項前段
    （原審漏載前段，應予補充），罰金罰鍰提高標準條例第二條規定，並審酌被告
    之素行狀況、犯罪之手段、所生危害尚非重大及犯罪後態度等一切情狀，量處有
    期徒刑六月，並諭知易科罰金之折算標準。原判決認事用法並無不合，量刑亦稱
    妥適。被告上訴意旨仍執前詞，否認犯罪，指摘原判決不當，提起上訴，為無理
    由，應予駁回。
肆、適用之法律
    刑事訴訟法第三百六十八條。
本案經檢察官沈世箴到庭執行職務。
中      華      民      國      九十      年      八      月    二十四  日
                              臺灣高等法院刑事第二十庭
                                  審判長法  官  葉  麗  霞
                                        法  官  林  勤  綱
                                        法  官  李  錦  樑
右正本證明與原本無異。
如不服本判決應於收受送達後十日內向本院提出上訴書狀，其未敘述上訴之理由者並
得於提起上訴後十日內向本院補提理由書（均須按他造當事人之人數附繕本）。
                                        書記官  郭  台  發
中      華      民      國      九十      年      八      月    二十七  日
附錄    本判決論罪科刑法條：
刑法第三百二十五條第一項
意圖為自己或第三人不法之所有，而搶奪他人之動產者，處六月以上五年以下有期徒
刑。
因而致人於死者，處無期徒刑或七年以上有期徒刑，致重傷者，處三年以上十年以下
有期徒刑。
第一項之未遂犯罰之。


司法院資訊處製作；財團法人民間司法改革基金會備份。
